fr: Type d’éclairage de la ferme à fourmis: LED (intégrée); Base lumineuse LED; Aucun éclairage; Lumière alimentée par USB; Autre
zh-CN: 蚂蚁农场照明类型: LED（内置）; LED 发光底座; 无照明; USB 供电灯; 其他
sk-SK: Typ osvetlenia mraveniska: LED (vstavané); LED svetelná základňa; Bez osvetlenia; Svetlo napájané cez USB; Iný
pl: Typ oświetlenia farmy mrówek: LED (wbudowane); Podświetlana baza LED; Brak oświetlenia; Oświetlenie zasilane przez USB; Inne
vi: Loại chiếu sáng cho trang trại kiến: Đèn LED (tích hợp); Đế đèn LED; Không có đèn chiếu sáng; Đèn dùng nguồn USB; Khác
it: Tipo di illuminazione per formicaio: LED (integrato); Base luminosa a LED; Nessuna illuminazione; Luce alimentata tramite USB; Altro
tr: Karınca çiftliği aydınlatma türü: LED (dahili); LED ışık tabanı; Aydınlatma yok; USB ile çalışan ışık; Diğer
bg-BG: Тип осветление за мравеферма: LED (вградено); Светеща LED основа; Без осветление; Осветление с USB захранване; Друго
sv: Typ av belysning för myrhus: LED (inbyggd); LED-ljusbas; Ingen belysning; USB-driven belysning; Annan
es: Tipo de iluminación para hormiguero: LED (integrada); Base de luz LED; Sin iluminación; Luz alimentada por USB; Otro
lt-LT: Skruzdžių ūkio apšvietimo tipas: LED (įmontuotas); LED šviesos pagrindas; Be apšvietimo; USB maitinama lemputė; Kita
en: Ant farm lighting type: LED (built-in); LED light base; No lighting; USB-powered light; Other
da: Belysningstype for myrekoloni: LED (indbygget); LED-lysbase; Ingen belysning; USB-drevet lys; Andet
nl: Type verlichting mierenboerderij: Led (ingebouwd); Ledlampbasis; Geen verlichting; Lamp op USB-voeding; Overig
th: ประเภทแสงสว่างในฟาร์มมด: LED (ในตัว); ฐานไฟ LED; ไม่มีไฟ; ไฟที่ใช้พลังงาน USB; อื่นๆ
ro-RO: Tip de iluminare pentru ferme de furnici: LED (încorporat); Bază cu lumină LED; Fără iluminare; Lumină alimentată prin USB; Altele
ja: アリの巣照明タイプ: LED (内蔵); LEDライトベース; 照明なし; USB駆動ライト; その他
de: Beleuchtungsart der Ameisenfarm: LED (eingebaut); LED-Leuchtsockel; Keine Beleuchtung; USB-betriebenes Licht; Sonstige
ko: 개미 농장 조명 유형: LED(내장형); LED 조명 베이스; 조명 없음; USB 전원 조명; 기타
nb: Belysningstype for maurfarm: LED (innebygd); LED-lysbase; Ingen belysning; USB-drevet lys; Annet
fi: Muurahaisterraarion valaistustapa: LED (sisäänrakennettu); LED-valoalusta; Ei valaistusta; USB-käyttöinen valo; Muu
cs: Typ osvětlení mravenčí farmy: LED (vestavěné); LED světelná základna; Bez osvětlení; Světlo napájené přes USB; Jiné
el: Τύπος φωτισμού μηρμυγκοφάρμας: LED (ενσωματωμένο); Βάση φωτός LED; Χωρίς φωτισμό; Φως με τροφοδοσία USB; Άλλο
hr-HR: Vrsta rasvjete za farmu mrava: LED (ugrađeno); Baza s LED svjetlom; Bez osvjetljenja; Svjetlo s USB napajanjem; Ostalo
pt-BR: Tipo de iluminação para formigueiro: LED (embutido); Base de luz LED; Sem iluminação; Luz alimentada por USB; Outro
ru: Тип освещения муравьиной фермы: Светодиодное (встроенное); Светодиодная база; Без освещения; Подсветка с питанием от USB; Другое
hu: Hangyafarm-világítás típusa: LED (beépített); LED világítós talp; Világítás nélkül; USB-s lámpa; Egyéb
sl-SI: Vrsta razsvetljave za gojilnico za mravlje: LED (vgrajeno); Podstavek z lučko LED; Brez osvetlitve; Lučka z napajanjem USB; Drugo
pt-PT: Tipo de iluminação do formigueiro: LED (integrado); Base de luz LED; Sem iluminação; Luz alimentada por USB; Outro
zh-TW: 螞蟻農場照明類型: LED (內建); LED 燈底座; 無照明; USB 供電燈; 其他